【裁判字號】    99,聲,9
【裁判日期】    990331
【裁判案由】    返還提存物
【裁判全文】
臺灣桃園地方法院民事裁定                 99年度聲字第9號
聲  請  人  星馳市社區管理委員會
法定代理人  乙○○
相  對  人  甲○○
上列當事人間聲請返還提存物事件，本院裁定如下：
    主  文
本院九十一年度存字第三二八六號提存事件聲請人所提存之擔保
金新台幣壹佰壹拾柒萬元，准予返還。
    理  由
一、按訴訟終結後，供擔保人證明已定20日以上之期間，催告受
    擔保利益人行使權利而未行使者，或法院依供擔保人之聲請
    ，通知受擔保利益人於一定期間內行使權利並向法院為行使
    權利之證明而未證明者，法院應依供擔保人之聲請，以裁定
    命返還其提存物，民事訴訟法第104 條第1 項第3 款定有明
    文；另依同法第106 條所示，前開規定於其他依法令供訴訟
    上之擔保者準用之。又上述所謂「訴訟終結」，係指依假扣
    押所保全之請求提起之本案訴訟終結；如供擔保人未提起本
    案訴訟時，則指假扣押裁定及假扣押執行程序均不存在者而
    言。
二、本件聲請意旨略以：聲請人前遵本院91年度全字第6932號民
    事假扣押裁定，以本院91年度存字第3286號提存事件提存在
    案，而對相對人之財產以本院91年度執全字第3290號實施假
    扣押在案。本件執行程序嗣經聲請人撤回結案，供擔保原因
    消滅，聲請人遂聲請本院以98年度聲字第1462號通知相對人
    於收受通知後21日內行使權利，惟相對人未於期限內行使權
    利並為證明，爰依民事訴訟法第104 條第1 項第1 款及第3
    款之規定聲請返還上開提存物等語，並提出本院91年度存字
    第3286號提存書、本院囑託查封登記函、91年度執全字第32
    90號卷宗封面等件（均影本）為證。
三、聲請人上開所主張對相對人供擔保後為假扣押，嗣因聲請人
    聲請撤銷原假扣押裁定，並撤回假扣押執行，訴訟程序已告
    終結等事實，經本院審核上開證物，並依職權調閱本院91年
    度全字第6932號假扣押卷宗、91年度存字第3286號擔保提存
    卷宗、91年度執全字第3290號擔保執行卷宗查核無訛，堪信
    屬實，本件應認已符合上述「訴訟終結」之要件。又聲請人
    於上開假扣押執行事件終結後，向本院聲請以98年度聲字第
    1462號通知行使權利事件發函，限期催告相對人就聲請人前
    開假扣押之執行所受之損害於21日內行使權利，該通知函已
    於98年12月7 日合法送達於相對人，惟相對人迄未對聲請人
    行使權利乙節，亦據本院調閱上開通知行使權利卷宗無誤，
    並有本院民事紀錄科查詢表2 紙在卷足憑。揆諸上揭法律規
    定及說明，聲請人本件聲請於法尚無不合，應予准許。
四、依民事訴訟法第104 條第1 項第3 款、第106 條，裁定如主
    文。
中    華    民    國    99    年    3     月    31    日
                  民事第一庭    法  官  范明達
以上正本係照原本作成
如對本裁定抗告須於裁定送達後10日內向本院提出抗告狀，並應
繳納抗告裁判費新台幣1,000 元。
中    華    民    國    99    年    4     月    1     日
                                書記官  李心怡

司法院資訊處製作；財團法人民間司法改革基金會備份。
